【裁判字號】    98,抗,1415
【裁判日期】    980930
【裁判案由】    排除侵害等
【裁判全文】
臺灣高等法院民事裁定                  98年度抗字第1415號
抗  告  人  丙○○
            甲○○
            庚○○
            丁○○
            己○○
            乙○○○
            （共同送達代收人  游蕙菁律師）
上列抗告人因與相對人戊○○等間排除侵害等事件，對於中華民
國98年7月29日臺灣板橋地方法院98年度補字第935號所為裁定提
起抗告，本院裁定如下：
    主      文
抗告駁回。
抗告費用由抗告人負擔。
    理      由
一、按訴訟標的之價額，由法院核定；核定訴訟標的之價額，以
    起訴時之交易價額為準；無交易價額者，以原告就訴訟標的
    所有之利益為準；以一訴附帶請求其孳息、損害賠償、違約
    金或費用者，不併算其價額，民事訴訟法第77條之1第1項、
    2 項及第77條之2第2項分別定有明文。又以無權占用土地，
    依民法第767條訴請拆屋還地者，應繳納之訴訟費用，應以
    土地起訴時之交易價額為準，於無其他方法認定其客觀價額
    時，應以公告地價或公告現值作為客觀價額之認定。
二、經查，抗告人於原法院係依民法第767條規定，起訴請求相
    對人等將其等無權占用坐落台北縣土城市○○段第302、346
    地號土地上，門牌號碼為台北縣土城市○○路1號房屋及其
    附屬建物；及同段第346地號上，門牌號碼為同上路5號房屋
    及其附屬建物拆除，並返還土地；另依民法第179條規定，
    請求給付相當於租金之不當得利。而上開土地於抗告人起訴
    時即98年1月之公告現值每平方公尺均為新台幣（下同）112
    ,440 元，有土地謄本附卷可稽（見原法院卷第9頁、14頁）
    ，合計上開土地訴訟標的價額為2,811萬元【即112,440元×
    （90㎡＋160㎡）=28,110,000元】，另抗告人請求給付相當
    於租金之不當得利，屬附帶請求，不另計徵裁判費，故本件
    應徵裁判費為25萬9,368元。原法院裁定命抗告人繳納第一
    審裁判費25萬9,368元，核無違誤。抗告意旨略以系爭第302
    、346地號土地之申報地價每平方公尺僅2萬9,280元，原法
    院以公告現值核定，實屬過高等語，自不足採。抗告意旨據
    此指摘原裁定關於核定訴訟標的價額為不當，求予廢棄，為
    無理由，應予駁回。
據上論結，本件抗告為無理由，爰裁定如主文。
中    華    民    國    98    年    9     月    30    日
                  民事第三庭
                      審判長法  官  林敬修
                            法  官  張靜女
                            法  官  黃騰耀
正本係照原本作成。
本裁定除以適用法規顯有錯誤為理由外，不得再抗告。如提起再
抗告，應於收受後10日內委任律師為代理人向本院提出再抗告狀
。並繳納再抗告費新台幣１千元。
中    華    民    國    98    年    9     月    30    日
                            書記官  李明昇


司法院資訊處製作；財團法人民間司法改革基金會備份。
